【裁判字號】    89,易,2482
【裁判日期】    890630
【裁判案由】    竊盜
【裁判全文】
臺灣高雄地方法院刑事判決                        八十九年度易字第二四八二號
    公  訴  人  臺灣高雄地方法院檢察署檢察官
    被      告  丁○○
右列被告因竊盜案件，經檢察官提起公訴（八十九年度偵字第一０三一二號），本院
判決如左：
    主  文
丁○○攜帶兇器於夜間侵入住宅竊盜未遂，處有期徒刑玖月。扣案之美工刀壹把及螺
絲起子壹支均沒收。
    事  實
一、丁○○先前於民國八十五年間因強盜等案件，經本院判處有期徒刑七年十月確定
    ，並於八十九年四月二十五日假釋出獄（應至九十二年八月五日方假釋期滿），
    詎其於假釋期間，猶不知警愓慎行，竟意圖為自己不法之所有，於八十九年五月
    六日晚上七時許，攜帶其所有客觀上具危險、可供兇器使用之美工刀一把及螺絲
    起子一支，侵入高雄市○○○路四六六號乙○○之住處內搜尋財物而著手為竊盜
    之行為，然尚未竊得財物，乃躲在二樓房間床下再俟機搜尋，嗣於翌日凌晨一時
    二十分許，丁○○由二樓房間欲上三樓時，於樓梯間恰與乙○○之妹甲○○碰面
    而遭發覺，甲○○並即呼叫抓賊，丁○○見狀雖即奪門而出，然遭乙○○隨後追
    及而被捕獲，並當場在其身上扣得前開美工刀一把及螺絲起子一支。
二、案經高雄市政府警察局鼓山分局報請臺灣高雄地方法院檢察署檢察官偵查起訴。
    理  由
一、訊據被告丁○○矢口否認有何竊盜犯行，並辯稱：伊係遭誤認為至被害人住處行
    竊之人云云。經查被告原於警訊時即對右開事實坦承不諱，而證人乙○○業陳稱
    ：伊原在三樓客廳看電視，聽到伊妹妹甲○○在二樓喊你是誰及抓賊，伊衝下樓
    ，看到竊賊衝到一樓在拉原已關上之鐵門並出去，其行動因拉開鐵門而稍遲滯，
    所以伊追該竊賊時最近僅只三、四公尺，當時竊賊曾有轉過頭看伊，故伊清楚記
    得其面貌，追了一陣伊沒力氣，該竊賊在距離伊約十五至二十公尺處見伊未再追
    其，遂趕快躲在路旁之轎車邊，伊亦趕快折返回去騎車，那時伊妹妹已將機車牽
    至門口，伊遂即騎機車至上開竊賊躲藏之地點，沿路上並注意盯看該地點，確認
    未有人經過或離開，該地點對面係一檳榔攤，檳榔攤老板報警，伊一直在該處守
    候，待警員來再一起把躲在轎車邊之竊賊逮捕，其一見伊過去逮捕，就自己站起
    來表示沒有偷到任何東西，並主動舉高雙手接受搜身，結果在其運動褲內搜到美
    工刀一把及螺絲起子一支，伊確認該竊賊就是被告無誤等語，再證人甲○○亦證
    稱：伊原從一樓至二樓房間睡覺，結果在樓梯間與竊賊面對面碰面，伊問其是誰
    ，其很慌張，伊見其手上拿有美工刀，就喊抓賊並跑下樓梯躲至一樓廁所，竊賊
    從一樓跑出去，伊哥哥乙○○就出去追該竊賊，因伊曾與該竊賊面對面接觸，故
    確認被告就是該名竊賊等語，又至現場處理之警員丙○○、戊○○警員並均證稱
    ：經無線電通報有民眾逮獲竊賊，丙○○警員先趕至現場，戊○○警員並隨後趕
    到，至現場時被告已被乙○○及民眾抓住，並有民眾圍觀，當時被告身上已被民
    眾搜出美工刀一把及螺絲起子一支，被告亦當場承認其躲在乙○○住處想偷東西
    但未偷到即被發現，而美工刀一把及螺絲起子一支係伊身上所帶之物等語至明（
    上開證人所陳，見本院八十九年六月二十二日訊問筆錄），此外並有美工刀一把
    及螺絲起子一支扣案為證，由上所述，按被告顯係曾遭證人乙○○見其面貌及一
    路追逐，甚且曾與證人甲○○面對面碰面，則證人對於行竊之人之面貌當記憶深
    刻而無誤認之虞，從而，被告所辯云云，無非事後卸責之詞，不足為信，事證明
    確，被告犯行洵堪認定。
二、按美工刀及螺絲起子係屬尖銳之利器，客觀上足以傷害人之身體，自屬兇器。核
    被告所為，係犯刑法第三百二十一條第二項、第一項第一款、第三款之攜帶兇器
    於夜間侵入住宅竊盜未遂罪。被告著手於竊盜行為然尚未竊得財物，係為未遂犯
    ，爰依刑法第二十六條前段規定，按既遂犯之刑度減輕其刑。審酌被告攜帶兇器
    夜間侵入住宅竊盜，顯已嚴重破壞社會治安及民眾生活之安全感，且其先前即因
    強盜等案件，經本院判處有期徒刑七年十月確定，於八十九年四月二十五日假釋
    出獄，然應至九十二年八月五日方假釋期滿，現尚仍在假釋中，有臺灣高等法院
    被告全國前案紀錄表、臺灣高雄地方法院檢察署刑事資料查註紀錄表以及本院辦
    理刑案電話查詢紀錄表可稽，其獲假釋竟仍不知警愓慎行，猶仍犯罪，且犯後亦
    飾詞否認犯行，犯後態度難認良好等一切情狀，量處如主文所示之刑，以示懲儆
    ；再扣案之美工刀一把及螺絲起子一支，係被告所有用於前開竊盜犯罪所用之物
    ，除原為被告於警訊中所坦認外，並經證人乙○○、丙○○及楊茂進指訴如前，
    應依刑法第三十八條第一項第二款規定，併予宣告沒收。
據上論斷，應依刑事訴訟法第二百九十九條第一項前段、刑法三百二十一條第二項、
第一項第一款、第三款、第二十六條前段、第三十八條第一項第二款，判決如主文。
本案經檢察官何景東到庭執行職務。
中      華      民      國    八十九    年      六      月     三十     日
                                臺灣高雄地方法院刑事第二庭
                                    法  官    陳  威  龍
右正本證明與原本無異。
如不服本判決，應於判決送達後十日內，向本院提出上訴狀。
                                    書記官    林  雯  琪
中      華      民      國    八十九    年      七      月      一      日
附錄本判決論罪之法條：
刑法第三百二十一條第一項第一款、第三款及第二項：
犯竊盜罪而有左列情形之一者，處六月以上五年以下有期徒刑：
一、於夜間侵入住宅或有人居住之建築物、船艦或隱匿其內而犯之者。
三、攜帶兇器而犯之者。
前項之未遂犯罰之。


司法院資訊處製作；財團法人民間司法改革基金會備份。
